---
title: "k-srednich"
author: "Zbyszek"
date: "1 października 2015 r."
output:
  pdf_document:
    toc: yes
  html_document:
    theme: united
    toc: yes
---


# Dane (na czerwono zaznaczono środek)

```{r, fig.height=6, fig.width=6}
set.seed(011015)
x<-rnorm(500)
y<-rnorm(500)
plot(x,y, lwd=3, cex=2)
points(0,0, pch=15, col="red3", cex=2)
```

# Zastosowanie k-srednich do rysowania okręgów względem wybranego środka - 4 skupienia

```{r, fig.height=6, fig.width=6}
odleglosc<-sqrt((x)^2+(y)^2)
skupienia<-kmeans(odleglosc, 4) # k-srednich
plot(x,y, lwd=3, cex=2, col="transparent")
points(x[skupienia$cluster==1] , y[skupienia$cluster==1], col="red", pch=20)
points(x[skupienia$cluster==2] , y[skupienia$cluster==2], col="green3", pch=20)
points(x[skupienia$cluster==3] , y[skupienia$cluster==3], col="navyblue", pch=20)
points(x[skupienia$cluster==4] , y[skupienia$cluster==4], col="orange", pch=20)
points(0,0, pch=15, col="red3", cex=2)
```

Prezentacja skupień

```{r }
skupienia$centers
```


# Zastosowanie k-srednich do rysowania okręgów (z przesunięciem) - 4 skupienia

Przesunięcie o 1 obu współrzędnych

```{r, fig.height=6, fig.width=6}
odleglosc<-sqrt((x+1)^2+(y+1)^2)# przesunięcie o 1 obu współrzędnych
skupienia<-kmeans(odleglosc, 4) # k-srednich
plot(x,y, lwd=3, cex=2, col="transparent")
points(x[skupienia$cluster==1] , y[skupienia$cluster==1], col="red", pch=20)
points(x[skupienia$cluster==2] , y[skupienia$cluster==2], col="green3", pch=20)
points(x[skupienia$cluster==3] , y[skupienia$cluster==3], col="navyblue", pch=20)
points(x[skupienia$cluster==4] , y[skupienia$cluster==4], col="orange", pch=20)
points(-1,-1, pch=15, col="red3", cex=2)
```


Prezentacja skupień

```{r }
skupienia$centers
```

# Wykres 3D (bez przesunięcia) - 4 skupienia

```{r, fig.height=6, fig.width=6}
# 3D Scatterplot
library(scatterplot3d)

odleglosc<-sqrt((x)^2+(y)^2)# przesunięcie o 1 obu współrzędnych
skupienia<-kmeans(odleglosc, 4) # k-srednich
wykres3d<-scatterplot3d(x,y, odleglosc, main="Segmentacja 3D", color = "transparent")
wykres3d$points3d(x[skupienia$cluster==1] , y[skupienia$cluster==1], odleglosc[skupienia$cluster==1], pch=20, col="red3")
wykres3d$points3d(x[skupienia$cluster==2] , y[skupienia$cluster==2], odleglosc[skupienia$cluster==2], pch=20, col="green3")
wykres3d$points3d(x[skupienia$cluster==3] , y[skupienia$cluster==3], odleglosc[skupienia$cluster==3], pch=20, col="navyblue")
wykres3d$points3d(x[skupienia$cluster==4] , y[skupienia$cluster==4], odleglosc[skupienia$cluster==4], pch=20, col="orange")
wykres3d$points3d(0 , 0, 0, pch=15, col="black")

```

# Wykres 3D obrotowy (bez przesunięcia) - 4 skupienia

__Żeby wyświetlić trzeba uruchomić w R!__

```{r, fig.height=6, fig.width=6}
# 3D Scatterplot
library(rgl)

plot3d(x,y, odleglosc, main="Segmentacja 3D")
# points3d(x[skupienia$cluster==1] , y[skupienia$cluster==1], odleglosc[skupienia$cluster==1], pch=20)
# points3d(x[skupienia$cluster==2] , y[skupienia$cluster==2], odleglosc[skupienia$cluster==2], pch=20, col="green3")
# points3d(x[skupienia$cluster==3] , y[skupienia$cluster==3], odleglosc[skupienia$cluster==3], pch=20, col="navyblue")
# points3d(x[skupienia$cluster==4] , y[skupienia$cluster==4], odleglosc[skupienia$cluster==4], pch=20, col="orange")
```

